【裁判字號】    92,抗,718
【裁判日期】    920919
【裁判案由】    聲明異議
【裁判全文】
臺灣高等法院臺中分院刑事裁定                      九十二年度抗字第七一八號
    抗  告  人  甲○○
右抗告人因妨害公務案件，以檢察官執行之指揮為不當而聲明異議（苗栗地方法院檢
察署九十二年度執字第一九九號），不服臺灣臺中地方法院中華民國九十二年七月三
十一日第一審裁定（九十二年聲字第四０一號），提起抗告，本院裁定如左：
    主      文
抗告駁回。
    理      由
一、抗告意旨略以：苗栗地方法院未裁定無移轉管轄事由即自行認定與法不符；另其
    未載明執行檢察官「認無判決違背法令」亦未行使法官職權代檢察官行使刑事訴
    訟法第四百四十二條最後把關審核權、判決確定案有無再審、非常上訴法定原因
    ，即籠統審認檢察官指揮並無不當，亦有判決不載理由及有利被告證據未注意之
    違法云云。
二、按受刑人或其法定代理人或配偶以檢察官執行之指揮為不當者，得向諭知該裁判
    之法院聲明異議，固為刑事訴訟法第四百八十四條定有明文。但該條所謂「諭知
    該裁判之法院」，乃指對被告之有罪判決，於主文內實際宣示其主刑、從刑之裁
    判之法院而言（最高法院七十九年臺聲字第十九號判例參照）。本件抗告人即聲
    明異議人甲○○因妨害公務案件，九十年十一月五日經原審即台灣苗栗地方法院
    判處有期徒刑八月，於九十二年一月二十一日經本院九十一年上易字第二二二五
    號駁回上訴而告確定，然本院並未於主文內實際宣示主刑或從刑，是前開條文所
    謂「諭知該裁判之法院」，依前揭說明，應係臺灣苗栗地方法院無訛。
三、按「聲請再審，無停止刑罰執行之效力。但管轄法院之檢察官於再審之裁定前，
    得命停止。」「受徒刑或拘役之諭知而有左列情形之一者，依檢察官之指揮，於
    其痊愈或該事故消滅前，停止執行：一、心神喪失者，二、懷胎五月以上者，三
    、生產未滿二月者，四、現罹疾病，恐因執行而不能保其生命者。」，刑事訴訟
    法第四百三十條、第四百六十七條分別定有明文，是由前開條文之規定可知：再
    審之聲請並無停止刑罰執行之效力，且刑事訴訟法第四百三十條係賦予檢察官於
    再審之裁定前「得」命停止執行之裁量權，故本案是否應停止執行，即屬檢察官
    職權行使之事項，至原確定判決究竟有無非常上訴之事由，乃抗告人能否依非常
    上訴請求救濟及其請求無理由之問題，非可據以停止執行之法定事由，本件抗告
    人既無前開條文所示款應停止執行之事由；自難以檢察官依其職權所為之指揮，
    遽指為不當，原審因之駁回抗告人異議之聲明，自屬有據。
四、又查「指定或移轉管轄，由當事人聲請者應以書狀敘述理由向該管法院為之」，
    刑事訴訟法第十一條定有明文，此所謂「該管法院」係指直接之上級法院而言，
    最高法院三十四年度聲字第十一號判例足參；抗告人誤向原審法院聲請移轉管轄
    即有未當，原審因之就聲請移轉管轄部分裁定予以駁回，亦無不當，本件抗告為
    無理由，應予駁回。
五、據上論結，應依刑事訴訟法第四百十二條，裁定如主文。
中      華      民      國      九十二     年     九      月    十九    日
                                臺灣高等法院臺中分院刑事第七庭
                                      審判長法  官  林  榮  龍
                                            法  官  江  錫  麟
                                            法  官  謝  說  容
右正本證明與原本無異。
不得再抗告。
                                            書記官  金  珍  華
中      華      民      國      九十二     年     九      月    十九    日
                                                                        Ｒ


司法院資訊處製作；財團法人民間司法改革基金會備份。
